臺灣板橋地方法院刑事判決　　　　　　 100年度訴字第2104號
公　訴　人　臺灣板橋地方法院檢察署檢察官
被　　　告　鄭仲閔
上列被告因妨害風化案件，經檢察官提起公訴（100 年度偵字第
18790 號），本院判決如下：
    主  文
鄭仲閔共同意圖使女子與他人為性交之行為，而媒介以營利，處
有期徒刑陸月，如易科罰金，以新臺幣壹仟元折算壹日。扣案之
行動電話門號0000000000號SIM 卡壹張，沒收之。
    事  實
一、鄭仲閔與姓名年籍不詳之成年應召站成員，共同基於意圖營
    利而媒介女子與他人性交之犯意聯絡，於民國100 年7 月間
    某日起，約定由應召站成員以每趟新臺幣（下同）500 元之
    代價僱用鄭仲閔，擔任司機及聯絡人（俗稱馬伕），負責載
    送該應召站旗下之女子羅佳宜（違反社會秩序維護法部分，
    業經本院板橋簡易庭以100 年度板秩字第63號裁處罰鍰300
    元在案）前往與男客為性交易行為，及於性交易完成後向羅
    佳宜收取前開應召站抽取之費用等事項，鄭仲閔並以該應召
    站所有之行動電話門號0000000000號作為與羅佳宜持用之行
    動電話門號0000000000號聯繫之用。嗣於100 年7 月8 日17
    時30分許，鄭仲閔駕駛車牌號碼339-C6號營業用小客車，在
    臺北市中山區○○○路附近接到羅佳宜後，載送羅佳宜前往
    新北市○○區○○街66號華星汽車旅館，由羅佳宜至該旅館
    307 號房內與男客周進德從事性交易後，遂在新北市○○區
    ○○街66號前等候羅佳宜。嗣於同日19時20分許，在上址，
    為警當場查獲鄭仲閔及甫性交易完畢之羅佳宜，並自羅佳宜
    處扣得SIM 卡1 張（門號0000000000號）及性交易所得4,00
    0 元，另自鄭仲閔處扣得SIM 卡1 張（門號為0000000000號
    ），始查悉上情。
二、案經新北市政府警察局海山分局移送臺灣板橋地方法院檢察
    署檢察官偵查起訴。
    理  由
一、按刑事訴訟法第159 條第1 項雖規定，被告以外之人於審判
    外之言詞或書面陳述，除法律有規定外，不得作為證據。惟
    同法第159 條之5 第1 、2 項已規定，經當事人於審判程序
    同意作為證據，法院審酌該言詞陳述或書面陳述作成時之情
    況，認為適當者，亦得為證據。當事人、代理人或辯護人於
    法院調查證據時，知有第159 條第1 項不得為證據之情形，
    而未於言詞辯論終結前聲明異議者，視為有前項之同意（指
    同條第1 項之同意作為證據），此乃第159 條第1 項所容許
    ，得作為證據之例外規定之一。經查，本案被告鄭仲閔僅就
    證人羅佳宜於偵訊時之陳述主張該陳述內容不實在（見本院
    卷第18頁反面），惟此項爭執屬該供述證據之證明力問題，
    而其及檢察官於言詞辯論終結前，均未就本院所調查之證據
    主張有刑事訴訟法第159 條第1 項不得為證據之情形，本院
    復審酌各該證據作成時並無違法及證明力明顯過低之瑕疵等
    情況，認為適當，是本案經調查之證據均有證據能力，合先
    敘明。
二、訊據被告固坦承其有於100 年7 月8 日下午5 時30分許，駕
    駛上開營業用小客車，載送證人羅佳宜前往新北市○○區○
    ○街路口，及於同日下午7 時20分至新北市○○區○○街66
    號前去接證人羅佳宜之際，為警查獲並自其身上扣得行動電
    話1 支（含門號0000000000號SIM 卡1 枚）等情屬實，惟矢
    口否認有何媒介女子與他人性交以營利之犯行，辯稱：伊只
    是計程車司機，證人羅佳宜打電話叫車，伊才去載她，有約
    定載她的代價是500元，都是她上車之後才告訴伊要去的地
    點，伊根本不知道證人羅佳宜是在做什麼云云。經查：
(一)、證人羅佳宜係於100 年7 月8 日17時30分許，以其持用之行
    動電話門號0000000000號與被告所持用之行動電話門號0000
    000000號聯繫，由被告駕駛上開營業用小客車，載送前往新
    北市○○區○○街66號華星汽車旅館，由證人羅佳宜與男客
    周進德在該旅館307 號房內從事性交易等情，業據證人羅佳
    宜於偵訊時證述綦詳（見偵查卷第63至65頁），核與證人周
    進德於警詢時證稱：伊確有於100 年7 月8 日17時30分許接
    獲1 名約20歲女子來電詢問是否需要小姐，要伊去華星汽車
    旅館開房間休息，約於同日18時40分許，伊即與證人羅佳宜
    進行性交易，並於同日19時10分許完成性交易後，將對價4,
    000 元交付予證人羅佳宜，查扣保險套封袋個就是已使用過
    的保險套的外封袋等情相符（見偵查卷第18頁），此外，復
    有新北市政府警察局海山分局搜索扣押筆錄、扣押物品目錄
    表各2 份存卷可稽，並有已拆封保險套封袋1 個、現金4,00
    0 元扣案可資佐證。綜上，此部分事實，已堪認定。
(二)、雖被告於本院準備程序時係辯稱：伊只是計程車司機，載送
    證人羅佳宜至她所指定的地點，伊並不知證人羅佳宜是要去
    從事性交易云云。然查，被告前於100 年5 月19日17時30分
    許，因駕駛上開營業用小客車載送證人羅佳宜前往臺北市○
    ○○路○ 段275 號豪城大飯店，與男客從事性交易後為警查
    獲乙情，業經證人羅佳宜於另案警詢時證述明確（見本院卷
    第28至32頁），並有臺灣臺北地方法院檢察署100 年度偵字
    第11347 號簡易判決處刑書及臺灣高等法院全國前案紀錄表
    各1 份在卷可查，且被告於警詢時即坦認：「（問：你於上
    述所稱100 年5 月19日因從事車伕載羅佳宜從事性交易遭警
    方查獲後，便知悉羅佳宜從事性交易工作，為何明知係為違
    法行為，繼續乘載羅佳宜從事性交易工作？）因為我缺錢，
    被人逼債。」（見偵查卷第10頁）；其復於偵訊時承稱：伊
    於100 年5 月19日被逮獲就知道證人羅佳宜係從事性交易，
    但因為景氣不好，所以證人羅佳宜打電話給伊，伊還是去載
    她等情不諱（見偵查卷第45頁），此核與證人羅佳宜於本院
    審理時證述稱：伊是從事性交易工作，被告於5 月份出事時
    就已知道此事等情相符（本院卷第39頁反面），基此可知，
    被告於100 年7 月8 日載送證人羅佳宜至新北市○○區○○
    街66號華星汽車旅館時，應已知道證人羅佳宜係從事性交易
    工作乙情至明。是以，被告辯稱其於本案為警查獲時，並不
    知證人羅佳宜從事性交易行為乙事，應係臨訟避就之詞，無
    可採信。
(三)、又被告雖於本院審理時改口否認其有向證人羅佳宜收取車資
    乙事，並辯稱其與證人羅佳宜係男女朋友關係云云。然參酌
    證人羅佳宜於偵訊時證稱：「（問：與被告何關係？）他是
    開計程車的，我有叫他車子的。」、「（問：是否為男女朋
    友？）不是」、「（問：為何被告講說妳跟他是男女朋友？
    ）是7 月份才開始。」、「（問：跟他是男女朋友是否還要
    給他錢？）要。」等語（見偵查卷第63至65頁）；嗣其於本
    院審理中接受檢察官直接詰問時先係證稱：「（問：你從事
    完性交易之後，打電話叫被告載你回家，是否要給被告車資
    ？）載我回家幹嘛給他車資，因為他以前是我男朋友，我幹
    嘛給他車資。」等語（見本院卷第41頁），惟嗣證人羅佳宜
    對檢察官接續詰問有關被告究有無載送其至華星汽車旅館乙
    事時，低頭不語，本院見狀旋即詢問證人羅佳宜是否能在被
    告在庭之情況下自由陳述，證人羅佳宜亦發窘不答，似有難
    言之隱，本院預料證人羅佳宜於被告前無法自由陳述，遂命
    被告退庭，證人羅佳宜於被告退庭後陳稱：「（在被告面前
    你無法陳述？）很多原因，我真的不知道要如何說。」、「
    （是你個人的原因或被告的原因？）都有。」、「（為何無
    法講？）因為裡面的利益關係。」、「（是否因為你說了實
    話，被告就有事情？）點頭」、「就是因為會怕他有事情。
    我真的不知道要怎麼講。」、「（你在被告面前作證會有壓
    力？怕被告有事情？）對。」、「（檢察官問：誰告訴你要
    去哪裡接客人？是否是公司？還是被告？）我真的不敢講。
    」、「（審判長問：為何不敢講？）不敢講是他的原因。」
    等語（見本院卷第41頁反面、第42至43頁）。再酌以本院於
    審理時經將被告與證人羅佳宜隔離後，被告係陳稱：伊與證
    人羅佳宜是男女朋友，才交往幾個月，是從5 月出事之後才
    開始交往，因為伊喜歡她，就沒有跟她收任何車資，證人羅
    佳宜沒有說要跟伊交往云云（見本院卷第44頁、第45頁反面
    ），惟本院當點呼證人羅佳宜再入庭後，其在被告面前則係
    證稱：「（你和被告有無交往？）之前有。」「（交往時間
    ？你所謂的交往？）我們好像都沒有說。」、「（從何時開
    始交往？）兩年前。」等語（見本院卷第45頁反頁），則證
    人羅佳宜就其有無與被告交往乙節前後證述不一，且被告與
    證人羅佳宜2 人就渠等交往起始時間明顯相歧異，由此可見
    證人羅佳宜於本院審理時一度證述有關被告為其男友，故其
    未給付被告車資乙節，應係其因有被告在庭而飽受心理壓力
    ，以致有所顧忌而為附和被告之說詞，當非實情，此部分證
    述自無可採。應認被告此部分辯詞，係臨訟卸責之托詞，並
    不足採信。據上，被告載送證人羅佳宜至上址華星汽車旅館
    與男客從事性交易，確有約定從中抽取500 元車資乙事，應
    堪認定。
(四)、再者，證人羅佳宜於本院審理時針對其每次性交易地點究係
    經由被告或應召站通知，以及其性交易所得究係由其或被告
    交給應召站等情節，先係陳稱其不敢講，復又低頭不答（詳
    見本院卷第43頁、第46頁審判筆錄），復參酌被告於本院審
    理時既陳稱其與證人羅佳宜間並無任何過節，參以其尚且稱
    其喜歡證人羅佳宜等語，則倘若被告確從未參與過任何與應
    召站聯繫以獲取性交易地點訊息及交付性交易所得予應召站
    等事宜，衡情證人羅佳宜大可於本院審理時直接了當地證述
    被告與應召站間毫無任何干係，焉有怯於吐露實情而支吾其
    詞之理，基此顯見證人羅佳宜係有意迴護被告，又礙於其係
    以證人身分具結作證若為虛偽陳述，將受偽證罪之追訴，以
    致無法據實以告。由此反徵，被告確有參與與應召站聯繫以
    獲取性交易地點訊息及交付性交易所得予應召站等事宜。
(五)、被告與證人羅佳宜於本案為警查獲當日所持用之行動電話門
    號各為0000000000號及0000000000號乙情，此為被告所不爭
    執，並經證人羅佳宜證述無誤，復有分別自渠等身上查扣之
    上開行動電話門號SIM 卡各1 張可資佐證。而觀諸被告與證
    人羅佳宜所持用之上述門號於100 年7 月8 日之雙向通聯紀
    錄顯示（見偵查卷第51至54頁），證人羅佳宜於當天僅有與
    被告所持用之上述門號通話，別無與其他電話門號通話聯繫
    ，且渠等間通話次數共計10次，但每次通話秒數甚短，最短
    4 秒，最長為38秒；又被告與證人羅佳宜之持用門號基地台
    位置於當日15時20分至26分許，均出現臺北市松山區○○○
    路○ 段附近；又同日17時52分至56分許，渠等所持用門號基
    地台位置則均出現在臺北市中山區○○○路附近；同日17時
    10分許，渠等所持用門號基地台位置則均出現在新北市○○
    區○○街附近等情。綜合上開被告與證人羅佳宜間之通話次
    數頻繁，惟通話時間卻短暫，及渠等通話時之門號基地台位
    置相近等情形研判，足認被告所持用之上開行動電話門號係
    供其聯絡接送證人羅佳宜與男客性交易事宜所使用之工具至
    明。
(六)、綜上各節所述，參互勾稽，本案事證已臻明確，被告犯行堪
    以認定，應依法論科。
三、核被告所為，係犯刑法第231 條第1 項意圖使女子與他人為
    性交之行為而媒介以營利罪。被告與不詳姓名之應召站人士
    間，有犯意聯絡及行為分擔，為共同正犯。爰審酌被告之品
    性、為圖牟取不法利益而媒介女子與他人為性交易之犯罪動
    機、目的，對社會善良風氣所生之危害程度，及被告犯後一
    再狡飾犯行之態度等一切情狀，量處如主文所示之刑，並諭
    知易科罰金折算之標準，以示懲儆。
四、扣案之行動電話門號0000000000號SIM 卡1 張，係由應召站
    成員交付予證人羅佳宜，再由證人羅佳宜交付予被告，以供
    被告與證人羅佳宜聯繫之用乙情，業據證人羅佳宜於偵訊時
    證述明確，足認係共犯應召站成員所有，且係供被告與證人
    羅佳宜聯繫性交易所用之物，爰依刑法第38條第1 項第2 款
    之規定宣告沒收之。至扣案之證人羅佳宜所持用行動電話門
    號0000000000號SIM 卡1 張，為證人羅佳宜所有，亦據其陳
    明在卷，並非被告或應召站成員所有，本院自無從併予諭知
    沒收。另扣案之性交易所得4,000 元，係自證人羅佳宜身上
    查獲，尚未交付予被告，有新北市政府警察局海山分局搜索
    扣押筆錄、扣押物品目錄表各1 份在卷可考（見本院卷第21
    至24 頁 ），足證上開4,000 元尚未由被告取得，並非被告
    犯罪所得之物，本院亦毋庸併予諭知沒收，附此陳明。
據上論斷，應依刑事訴訟法第299 條第1 項前段，刑法第28條、
第231 條第1 項、第41條第1 項前段、第38條第1 項第2 款，刑
法施行法第1 條之1 第1 項、第2 項後段，判決如主文。
本案經檢察官莊惠真到庭執行職務。
中    華    民    國   100    年    12    月    2     日
                      刑事第十庭審判長法  官  林淑婷
                                      法  官  饒金鳳
                                      法  官  陳昭筠
上列正本證明與原本無異。
如不服本判決，應於判決送達後10日內敘明上訴理由，向本院提
出上訴狀 (應附繕本) ，上訴於臺灣高等法院。其未敘述上訴理
由者，應於上訴期間屆滿後20日內向本院補提理由書「切勿逕送
上級法院」。
                                      書記官  梁宜庭
中    華    民    國   100    年    12    月    5     日
附論罪科刑依據法條：
中華民國刑法第231條
（圖利使人為性交或猥褻罪）
意圖使男女與他人為性交或猥褻之行為，而引誘、容留或媒介以
營利者，處 5 年以下有期徒刑，得併科 10 萬元以下罰金。以
詐術犯之者，亦同。
公務員包庇他人犯前項之罪者，依前項之規定加重其刑至二分之
一。